

"Médico Cardiólogo"

Jean Carlo Junior Cárdenas Gutiérrez



976330543

Lima - Perú



cjeancarlo98@gmail.com

 \succ

CMP 59936 - RNE (en tramite)

Médico Cirujano con especialidad en Cardiología, por la Universidad Nacional Mayor de San Marcos, con formación en los principales centros hospitalarios a nivel nacional. Realicé una rotación en la Fundación Cardioinfantil Instituto de Cardiología en Bogotá-Colombia, con áreas cardiología experiencia en de clínica e intervencionista. Cuento con certificaciones en Ecografía Doppler Color Cardiovascular y, Soporte Vital y Manejo de Trauma Avanzado pre e intrahospitalario (BLS / ACLS / PHTLS / ATLS / ITLS / AMLS). Autor de publicaciones indexadas en la revista Interciencia Medica.

COMPETENCIAS

- Ética profesional
- Ecocardiografía
- Pruebas de esfuerzo
- Lectura de HOLTER/MAPA (equipos propios)
- Electrocardiograma (equipo propio)
- Riesgo Quirurgico (equipo propio)
- Ecografia doppler/color cardiovascular
- UCI coronaria
- Otros.

IDIOMAS						
Español						
Inglés						

EXPERIENCIA PROFESIONAL

Jul. 2021 – Jun. 2024 Lima, Perú

ESPECIALIDAD MEDICA

Cardiología – Universidad Nacional Mayor de San Marcos

ROTACIÓN INTERNACIONAL

Estagio observacional en Cardiologia Intervencionista – Fundación Cardioinfantil Instituto de Cardiología de Bogota - Colombia

Ago. 2019 - Jul. 2021

Moquegua, Perú

ANGLOAMERICAN QUELLAVECO

Médico encargado de Unidad medica asistencial.

Feb. 2014 - Abr. 2019

Arequipa, Perú

UNIDAD MINERA CERRO VERDE

Médico Asistencial

Ene. 2013 - Dic. 2013

Arequipa, Perú

CLINICA AREQUIPA

Médico asistencial

Oct. 2011 - Set. 2012

Moquegua, Perú

CENTRO DE SALUD ICHUÑA

Servicio Rural Urbano y Marginal de Salud (SERUMS)

Ene. 2010 - Dic. 2010

Arequipa, Perú

HOSPITAL REGIONAL HONORIO DELGADO ESPINOZA

Internado Medico

CERTIFICACIONES

Basic Life Support / Advanced Cardiac Life Support

American Hearth Asociation

Proveedor

Prehospital Trauma Life Support / Advanced Trauma Life Support

American College of Surgeons

Proveedor

International Trauma Life Support

Sociedad española de medicina de urgencias y emergencias

Proveedor

Advanced Medical Life Support

National association of emergency medical technicians Proveedor

PASANTIA INTERNACIONAL – FUNDACION CARDIOINFANTIL

Bógota, Colombia – Febrero y Marzo 2024

CONGRESO COLOMBIANO DE CARDIOLOGIA Y CIRUGIA CARDIOVASCULAR

Barranquilla, Colombia - Marzo 2024

Participante

CONGRESO INTERNACIONAL DE ELECTROFISIOLOGIA – TAQUI

Lima, Perú – Febrero 2024

Expositor

SEMINARIO – PARO CARDIORESPIRATORIO/SOCIEDAD NACIONAL DE MINERIA, PETROLEO Y ENERGIA

Lima, Perú – Julio 2024 Expositor

CONGRESO INTERNACIONAL SOCIEDAD LATINOAMERICANA DE CARDIOLOGIA INTERVENCIONISTA (SOLACI)

Lima, Perú – Noviembre 2023 Participante

CURSO INTERNACIONAL: ACTUALIZACION EN ARRITMIAS Y ESTIMULACION CARDIACA PARA EL CARDIOLOGO CLINICO

Lima, Perú – Diciembre 2022 Participante

CURSOS DE ACTUALIZACION EN SINDROME CORONARIO AGUDO, FALLA CARDIACA, TAQUIARRITMIAS, EMERGENCIA CARDIOASCULAR, CARDIOPATIA ISQUEMICA.
Participante

DIPLOMADO DE MEDICINA OCUPACIONAL Y SALUD EN EL TRABAJO

Arequipa, Perú – enero a junio 2015

PUBLICACIONES

- Taquicardia ventricular idiopática fascicular posterior izquierda. Presentación de un caso. DOI: https://doi.org/10.56838/icmed.v13i1.133
- Utilidad del monitoreo ambulatorio de la presión arterial de 24 horas en la consulta cardiológica de la Clínica Internacional, durante el año 2019. DOI: https://doi.org/10.56838/icmed.v13i1.127

EDUCACIÓN

1998 - 2003 Arequipa, Perú **COLEGIO ALEXANDER FLEMING**

2005 - 2011 Arequipa, Perú **MEDICO CIRUJANO**

Universidad católica de Santa María

2021 - 2024

CARDIOLOGIA CLÍNICA

Lima, Perú

Universidad nacional Mayor de San Marcos